---
title: "Laboratorio 5"
author: "Jesús Guzmán Castillo"
date: "11/11/2020"
output: github_document
---
**Introducción**
En este laboratorio se trabajará sobre el concepto de autocorrelación espacial, que busca la relación de una misma variable según sus vecinos. A diferencia de las series de tiempo, la autocorrelación espacial no tiene una única direccionalidad, sino que tiene al menos dos. 

Los datos son de una región en Luxemburgo denominada Diekirch, en donde se toma como variable de interés el área de cada una de las ciudades. El autor señala que "la autocorrelación espacial en la variable "AREA". Si hubiera autocorrelación espacial, las regiones de tamaño similar se agruparían espacialmente"

```{r,include=FALSE}
set.seed(0)
d <- sample(100, 10)
d
```

```{r,include=FALSE}
a <- d[-length(d)]
b <- d[-1]
plot(a, b, xlab='t', ylab='t-1')
```


```{r,include=FALSE}
cor(a, b)
```

```{r,include=FALSE}
d <- sort(d)
d
a <- d[-length(d)]
b <- d[-1]
plot(a, b, xlab='t', ylab='t-1')
```

```{r,include=FALSE}
cor(a, b)
```

```{r,include=FALSE}
acf(d)
```


```{r,include=FALSE}
library(raster)
p <- shapefile(system.file("external/lux.shp", package="raster"))
p <- p[p$NAME_1=="Diekirch", ]
p$value <- c(10, 6, 4, 11, 6)
data.frame(p)

```

```{r,echo=FALSE, include=TRUE}
par(mai=c(0,0,0,0))
plot(p, col=2:7)
xy <- coordinates(p)
points(xy, cex=6, pch=20, col='white')
text(p, 'ID_2', cex=1.5)
```

```{r,include=FALSE}
library(spdep)
w <- poly2nb(p, row.names=p$Id)
class(w)
summary(w)

```

```{r}
str(w)
```

**Question 1:Explain the meaning of the first 5 lines returned by str(w)**
Las primeras 5 lineas que retorna indican los vecinos de cada una de las ciudades. Así, la ciudad 1 tiene como vecinos la 2,4 y 5; la ciudad 2 con la 1,3,4 y 5; la 3 con las ciudades 2 y 5, la 4 con las ciudades 1 y 2; y en la ciudad 5 con las ciudades 1,2 y 3.


```{r,include=FALSE}
plot(p, col='gray', border='blue', lwd=2)
plot(w, xy, col='red', lwd=2, add=TRUE)
```

```{r, include=FALSE}
wm <- nb2mat(w, style='B')
wm
```

```{r, include=FALSE}
n <- length(p)
```

```{r, include=FALSE}
y <- p$value
ybar <- mean(y)
```


```{r, include=FALSE}
dy <- y - ybar
g <- expand.grid(dy, dy)
yiyj <- g[,1] * g[,2]
```

```{r, include=FALSE}
yi <- rep(dy, each=n)
yj <- rep(dy)
yiyj <- yi * yj
```


```{r, include=FALSE}
pm <- matrix(yiyj, ncol=n)
```

```{r, include=FALSE}
pmw <- pm * wm
pmw
```

```{r, include=FALSE}
spmw <- sum(pmw)
spmw
```

```{r, include=FALSE}
smw <- sum(wm)
sw  <- spmw / smw
```

```{r}
vr <- n / sum(dy^2)
```

```{r, include=FALSE}
MI <- vr * sw
MI
```

```{r, include=FALSE}
EI <- -1/(n-1)
EI
```
```{r, include=FALSE}
ww <-  nb2listw(w, style='B')
ww
```

```{r, include=FALSE}
moran(p$value, ww, n=length(ww$neighbours), S0=Szero(ww))
Szero(ww)
pmw
sum(pmw==0)
```

```{r}
moran.test(p$value, ww, randomisation=FALSE)

```

```{r}
moran.mc(p$value, ww, nsim=99)
```
**Question 2: How do you interpret these results (the significance tests)?**

La hipótesis se rechaza, dado que el valor p es menor a 0.05. Por ende, se puede concluir que existe autocorrelación parcial

**Question 3: What is the maximum value we can use for nsim?**

  El valor máximo es 120, ya que son las permutaciones que permite con el número de valores, que son 5. Por ende, el factorial de 5 es 120.


```{r, include=FALSE}
n <- length(p)
ms <- cbind(id=rep(1:n, each=n), y=rep(y, each=n), value=as.vector(wm * y))
```

```{r, include=FALSE}
ms <- ms[ms[,3] > 0, ]
```

```{r, include=FALSE}
ams <- aggregate(ms[,2:3], list(ms[,1]), FUN=mean)
ams <- ams[,-1]
colnames(ams) <- c('y', 'spatially lagged y')
head(ams)
```

```{r, include=FALSE}
plot(ams)
reg <- lm(ams[,2] ~ ams[,1])
abline(reg, lwd=2)
abline(h=mean(ams[,2]), lt=2)
abline(v=ybar, lt=2)
```

```{r, include=FALSE}
coefficients(reg)[2]
```

```{r, include=FALSE}
rwm <- mat2listw(wm, style='W')
mat <- listw2mat(rwm)
apply(mat, 1, sum)[1:15]

```

```{r, include=FALSE}
moran.plot(y, rwm)
```

**Question 4: Show how to use the ‘geary’ function to compute Geary’s C**

```{r, include=FALSE}
geary.test(p$value, ww, randomisation=FALSE)
```

En este caso, el test de Geary sigue la misma lógica del test de Moran. En este caso, como se rechaza la hipótesis nula, por lo que se concluye que se tiene autocorrelación. 


**Question 5: Write your own Monte Carlo simulation test to compute p-values for Moran’s I, replicating the results we obtained with the function from spdep. Show a histogram of the simulated values.**

```{r}
n<-100
q<-rep(0,n)
for (i in 1:99) {
  x<-sample(p$value)
  xlag<-lag.listw(ww,x)
  mod1<-lm(xlag~x)
  q[i]<-coef(mod1)[2]
}

hist (q, xlab="I de Moran")
plot(density(q))



```

